【裁判字號】    99,抗,502
【裁判日期】    990614
【裁判案由】    聲請撤銷緩刑
【裁判全文】
臺灣高等法院臺中分院刑事裁定           99年度抗字第502號
抗  告  人  臺灣苗栗地方法院檢察署檢察官
受  刑  人  甲○○
上列抗告人因聲請撤銷緩刑案件，不服臺灣苗栗地方法院中華民
國99年5月6日裁定（99年度撤緩字第20號）提起抗告，本院裁定
如下：
    主  文
原裁定撤銷。
甲○○之緩刑宣告撤銷。
    理  由
一、檢察官聲請意旨略以：受刑人甲○○因犯違反森林法案件，
    經臺灣臺中地方法院以98年度訴字第2286號刑事判決（偵查
    案號：臺灣臺中地方法院檢察署98年度偵字第12317號）判
    處有期徒刑7月，併科罰金新臺幣（下同）150,768元，緩刑
    3年，於98年8月24日確定在案；乃於緩刑期內即98年11月8
    日更犯公共危險罪，經臺灣南投地方法院於98年11月30日以
    98 年度審埔交簡字第268號刑事簡易判決（偵查案號：臺灣
    南投地方法院檢察署98年度偵字第4710號）判處拘役50日，
    於98年12月17日確定，足認原宣告之緩刑難收其預期效果，
    而有執行刑罰之必要，核該受刑人所為，已合於刑法第75條
    之1（聲請書誤載為第75條）第1項第2款所定撤銷緩刑宣告
    之原因，爰依刑事訴訟法第476條之規定，聲請撤銷其緩刑
    之宣告等語。
二、原裁定意旨略以：刑法第75條之1第1項之立法意旨，本條得
    撤銷緩刑之要件，除該條第1項各款事由外，尚須具備「足
    認原宣告之緩刑難收其預期效果，而有執行刑罰之必要者」
    之實質要件，而本件受刑人雖於前案緩刑期間內更犯違背安
    全駕駛致交通危險罪，核其酒後駕車之行為，對於交通安全
    之社會法益固造成危害，惟經臺灣南投地方法院斟酌後判處
    拘役50日之宣告，刑度相對輕微，足徵受刑人後案之犯罪情
    節尚非重大，難認受刑人之反社會性情形。再者，受刑人所
    犯前、後二案雖均為故意犯罪，然該二案之犯罪型態、原因
    、侵害法益及社會危害程度迥異，核無關連或類似性，實難
    以受刑人於緩刑期間所為之違背安全駕駛致交通危險犯行，
    已達到使原宣告緩刑難收預期之效果之程度等情，因而駁回
    檢察官撤銷緩刑宣告之聲請。
三、檢察官抗告意旨（含補充理由）略以：
  (一)受刑人前案係違反森林法案件，而森林法立法意旨，旨在保
    育森林資源，發揮森林公益及經濟效用，受刑人違反森林法
    ，無意破壞國土、環境及生態，戕害國人公共財產，其危害
    社會法益不可謂不重，此類犯罪類型本不宜宣告緩刑，而原
    法院雖判處受刑人有期徒刑，惟同時諭知緩刑宣告，無非在
    給予受刑人悔悟改過自新的機會。詎受刑人未知悔悟，仍於
    判決確定不到3個月內，故意犯違背安全駕駛至交通危險罪
    ，足見受刑人於前案犯違反森林法案件中並未得到反省及警
    惕，未能珍惜前案法院予以改過自新的機會。
  (二)受刑人受緩刑之前案乃係違反森林法案件，而在前案受理中
    之98年7月26日凌晨1時許，受刑人再故意盜取牛樟木，經臺
    灣苗栗地方法院於99年3月4日以98年度訴字第794號判處有
    期徒刑7月確定（確定日期99年3月29日）。受刑人所為非但
    如此，其更於98年12月15日因頂替裁判案，被臺灣苗栗地方
    法院以98年交易字第172號判處拘役50日、其後另有毒品危
    害防制條例案、竊盜案在本署偵查中，綜上事證，皆足資顯
    現受刑人之犯社會性格，原裁定未能細查上揭事證，所為之
    裁量未盡妥適，爰請將原裁定撤銷，更為適當合法之裁定等
    語。
四、經查：
  (一)按受緩刑之宣告，而於緩刑期內因故意犯他罪，而在緩刑期
    內受得易科罰金之有期徒刑、拘役或罰金之宣告確定者，足
    認原宣告之緩刑難收其預期效果，而有執行刑罰之必要者，
    得撤銷其宣告，刑法第75條第1項第2款定有明文。是本條項
    規定，採用裁量撤銷主義，賦予法院撤銷與否之權限，特於
    第1項規定實質要件為「足認原宣告之緩刑難收其預期效果
    ，而有執行刑罰之必要」，供作審認之標準。亦即於上揭「
    得」撤銷緩刑之情形，法官應依職權本於合目的性之裁量，
    妥適審酌受刑人所犯前後數罪間，關於再犯情節、法益侵害
    之性質、再犯之原因、違反法規範之情節是否重大、受刑人
    主觀犯意所顯現之惡性及其反社會性等情，是否已使前案原
    為促使惡性輕微之受刑人或偶發犯、初犯改過自新而宣告之
    緩刑，已難收其預期之效果，而確有執行刑罰之必要，此與
    刑法第75條第1項所定二款要件有一具備，即毋庸再行審酌
    其他情狀，應逕予撤銷緩刑之情形完全不同。故在緩刑期內
    因故意犯他罪，而在緩刑期內受得易科罰金之有期徒刑、拘
    役或罰金之宣告確定者，並非一律撤銷其緩刑宣告，應由法
    院斟酌原宣告之緩刑是否難收預期效果，而有執行刑罰之必
    要，再決定是否撤銷緩刑之宣告，合先敘明。
  (二)本件受刑人甲○○前因違犯森林法案件，經原審法院以98年
    年度訴字第2286號刑事判決判處有期徒刑 7月，併科罰金新
    幣150,768元，緩刑3年確定，緩刑期間自98年8月24日起至
    101年8月23日止；乃於緩刑期內即98年11月8日更犯公共危
    險罪，經臺灣南投地方法院於98年11月30日以98年度審埔交
    簡字第268號刑事簡易判決（偵查案號：臺灣南投地方法院
    檢察署98年度偵字第4710號）判處拘役50日，於98年12月17
    日確定等情，有各該判決書及被告前案紀錄表可稽。
  (三)本院審酌受刑人於緩刑宣告前之98年3月2日犯頂替罪，經原
    審法院判決拘役50日；再於98年7月26日另犯違反森林法案
    件，經原審法院以98年訴字第794號判決有期徒刑7月，併科
    罰金新台幣137266元確定；再分別於98年5月8日、98年11月
    8日、99年3月28日經警採尿前96小時內，分別施用毒品海洛
    因及甲基安非他命，經原審法院以99年毒聲字第2號裁定施
    以觀察勒戒等情，有各該裁判書及被告前案紀錄表附卷可憑
    ，足見原宣告之緩刑難收預期效果，難促其改過自新，而有
    執行刑罰之必要。
五、綜合上述，檢察官本件抗告為有理由，應由本院將原裁定撤
    銷，並依法為緩刑宣告撤銷之諭知。
六、據上論斷，依刑事訴訟法第413條，裁定如主文。
中    華    民    國    99    年    6    月    14    日
            刑事第四庭    審判長法  官  洪  耀  宗
                                法  官  蔡 王金 全
                                法  官  劉  登  俊
以上正本證明與原本無異。
不得再抗告。
                                書記官  張  惠  彥
中    華    民    國    99    年    6     月    15    日

司法院資訊處製作；財團法人民間司法改革基金會備份。
